【裁判字號】    92,聲判,102
【裁判日期】    921230
【裁判案由】    聲請交付審判
【裁判全文】
臺灣高雄地方法院刑事裁定                        九十二年度聲判字第一二號
    聲  請  人  戊○○
    代  理  人  謝國允律師
    被      告  甲○○
                丙○○
                乙○○
                丁○○
右列聲請人因被告等詐欺案件，不服臺灣高等法院高雄分院檢察署檢察長駁回再議之
處分（九十二年度上聲議字第八四三號），聲請交付審判，本院裁定如左：
    主  文
聲請駁回。
    理  由
一、聲請交付審判意旨略以：（一）被告丙○○是否為共犯，原不起訴處分未盡調查
    ，（二）被告甲○○於附條件買賣合約書，虛偽記載買賣登記有效日期，致聲請
    人受較長之動產抵押期間，而受有損害，（三）被告等詐欺行為所欲取得之不法
    利益為何，實係被告等意圖「免除上正汽車股份有限公司交付無瑕疵新車債務」
    之不法利益云云，爰聲請交付審判。
二、按告訴人不服上級法院檢察署檢察長或檢察總長認再議為無理由而駁回之處分者
    ，得於接受處分書後十日內委任律師提出理由狀，向該管第一審法院聲請交付審
    判；法院認為交付審判之聲請不合法或無理由者，應駁回之，刑事訴訟法第二百
    五十八條之一及第二百五十八條之三第二項前段分別定有明文。再按法院於審查
    交付審判之聲請有無理由時，除認為告訴人所指摘不利被告之事證未經檢察機關
    詳為調查或斟酌，或不起訴處分書所載理由違背經驗法則、論理法則或其他證據
    法則，否則，不宜率予交付審判，法院辦理刑事訴訟案件應行注意事項第一百一
    十八項可資參酌。
三、經查，本件聲請人即告訴人戊○○於民國九十二年四月三日以被告等涉犯詐欺罪
    嫌，向臺灣高雄地方法院檢察署檢察官提出告訴，經該檢察署檢察官於九十二年
    七月二十三日以九十二年度偵字第一四一六○號為不起訴處分後，聲請人不服，
    聲請再議，亦經臺灣高等法院高雄分院檢察署檢察長於九十二年九月九日以九十
    二年度上聲議字第八四三號處分書以再議為無理由而駁回再議，合先敘明。
四、再查，前開臺灣高雄地方法院檢察署檢察官及臺灣高等法院高雄分院檢察署處分
    書其理由部分，經核無訛，茲引用之，並補充敘明如后：（一）按刑法第三百三
    十九條第一項之詐欺罪，必須行為人自始基於不法所有之意圖，以客觀上足以使
    人陷於錯誤之手段，欺矇被害人使之交付財物，始足當之。若所使用之手段在客
    觀上不足以使人陷於錯誤，即不得以詐欺罪相繩。最高法院四十六年度臺上字第
    二六○號判例可資參考。質之聲請人陳稱：被告范蓓鈴交付之車輛有車引擎蓋刮
    痕、頭枕掉落、後座皮椅見底等瑕疵，（有無完成交車手續？）沒有。惟被告抗
    辯（是否知道有瑕疵？）引擎蓋刮痕是出場時把保護蓋套子撕下痕跡，頭枕是貼
    隔熱紙暫時拆下的，椅套也是一部份掉落。（現在車子在何處？）在公司：：九
    十二年一月二十九日從ＰＤＩ領出告訴人所說的瑕疵我有跟他解釋了：：（九十
    二年發查字第一九七五號卷第二十三、三十二頁偵訊筆錄）經參酌上述筆錄內容
    可知，系爭瑕疵皆屬一望即知之明顯非重大瑕疵，且被告已告知於聲請人，客觀
    上尚不足以使人陷於錯誤，而聲請人亦因此無陷於錯誤，拒絕完成交車手續，況
    參諸通常之社會經驗，汽車公司之銷售業務員業務內容通常係負責招攬業務，與
    客戶訂立買賣契約並辦理辦牌、驗車、交車等手續，至交付何車輛則由公司決定
    ，業務員對此並無從置喙，縱公司所交付之系爭汽車存有瑕疵，亦屬民事上物之
    瑕疵擔保責任問題，要難以買受之標的物有瑕疵之情形，即謂被告等有施用詐術
    。是本件被告交付之車輛是否有瑕疵，純屬債務是否履行之民事糾葛範疇，應另
    循民事程序解決，從而，聲請意旨所指被告意圖「免除上正汽車股份有限公司交
    付無瑕疵新車債務」之不法利益，似有誤認。（二）聲請意旨又以被告於附條件
    買賣合約書，虛偽記載買賣登記有效日期，致其受較長之動產抵押期間，自受有
    損害云云。惟參酌卷附之附條件買賣合約書附表第十四項，已詳細記載「附條件
    買賣登記有效期間：自民國九十二年一月三十日至九十七年六月三十日止，且該
    附條件買賣合約書上有聲請人之簽名，而綜觀全卷聲請人並無對該簽名之真正有
    所爭執，僅係對於其中「登記期間」之記載有意見，然告訴人若對該登記期限認
    為不合理，自應於簽約前表示明白，聲請人既已簽名其上，而被告甲○○將此合
    約交由相關人員據以辦理登記，尚無違法可言。（三）綜上所述，聲請人所認交
    付車輛有瑕疵及附條件買賣合約書之登記有效期間不符等情事，與刑法詐欺、偽
    造文書罪之構成要件有間，並不構成該等罪名，而被告甲○○所為既難認有何刑
    事責任，則被告丙○○、丁○○、乙○○自無與之成立共同正犯之可能。（四）
    此外，復無任何聲請人所指摘不利被告之事證未經檢察機關詳為調查或斟酌，不
    起訴處分書所載之理由亦未違背經驗法則及論理法則，亦無違反證據法則之處，
    是聲請人仍以上開理由認被告等涉有詐欺、偽造文書等犯行，聲請交付審判，自
    難認有理由。
據上論斷，應依刑事訴訟法第二百五十八條之三第二項前段，裁定如主文。
中      華      民      國    九十二    年     十二     月     三十     日
                              臺灣高雄地方法院刑事第十四庭
審判長法  官  李淑惠
                                        法  官  林俊寬
                                        法  官  黃呈熹
右正本證明與原本無異。
不得抗告。
                                        書記官   梁瑜玲
中    華    民    國      九十二      年      十二      月      三十      日


司法院資訊處製作；財團法人民間司法改革基金會備份。
